# 请教陈版主关于判决后金融资产的计量问题

提问人：thiefszmzgkjsy 时间：2021-12-15 22:10:39
背景情况：
A私募公司发行了产品B，因B产品亏损，C客户提起了诉讼。经判决，A公司拟按C客户投资本金+持有期间利息进行赔付。赔付后，C客户将持有金融资产非交易过户至A公司。金融资产公允价值假设为 100 万。对于A公司来说，上述交易探讨的账务处理如下：
方案一：A公司将赔付给C公司的本金+利息，确认为营业外支出。非交易过户的金融资产确认为交易性金融资产，初始确认成本为零；
方案二：A公司将支付给C公司的本金+利息，确认为交易性金融资产的初始投资成本。初始投资成本与金融资产的公允价值差异计提资产减值损失。
请教陈版主，上述判决事项以及后续金融资产的处理，如何处理比较合适？非常感谢！

回答人：chenyiwei
A承接交易性金融资产时，初始计量金额应为其公允价值，即预计可收回金额的折现值。
上述入账价值与支付给客户的款项（本金+利息）之间的差额，首先冲减该产品相关的管理费收入，将该产品的管理费收入冲减为零后，不足冲减的部分作为营业外支出。